臺中高等行政法院裁定
　　　　　　　　　　　　　　　　　　 95年度訴字第00587號
原　　　告　甲○○
訴訟代理人　朱清雄律師
被　　　告　財政部臺灣省中區國稅局
代　表　人　乙○○
訴訟代理人　丙○○
上列當事人間因贈與稅事件，原告不服財政部中華民國95年9月2
2日台財訴字第09500416690號訴願決定（案號：00000000），提
起行政訴訟，本院裁定如下：
    主　文
原告之訴駁回。
訴訟費用由原告負擔。
    理　由
一、按「納稅義務人對於核定稅捐之處分如有不服，應依規定格
    式，敘明理由，連同證明文件，依左列規定，申請復查：一
    依核定稅額通知書所載有應納稅額或應補徵稅額者，應於繳
    款書送達後，於繳納期間屆滿翌日起算30日內，申請復查。
    」稅捐稽徵法第35條第1項第1款定有明文。次按「繼承人有
    數人時，在分割遺產前，各繼承人對於遺產全部為公同共有
    。」、「共有財產．．．其為公同共有時，以全體公同共有
    人為納稅義務人。」、「（為稽徵稅捐所發之各種文書）對
    公同共有人中之一人為送達者，其效力及於全體。」分別為
    民法第1151條及稅捐稽徵法第12條後段、第19條第3項所明
    定。
二、本件原告之父蕭秋榮於民國（下同）89年11月10日死亡，蕭
    秋榮生前於86年5月23日將其所有彰化縣田中鎮○○○○段2
    57-1地號等12筆農業用地贈與其子蕭義勇，原申請依行為時
    遺產及贈與稅法第20條第5款規定不計入贈與總額，免徵贈
    與稅，經被告所屬員林稽徵所核准後列管5年。嗣於列管期
    間該員林稽徵所會同當地公所實地勘查，查獲257-1、260、
    276-1地號等3筆土地未繼續經營農業生產，經被告所屬員林
    稽徵所限期函請改善，仍未恢復作農業使用，乃撤銷原核定
    不計入贈與總額新臺幣（下同）32,715,855元，追繳應納稅
    額9,256,579元；另蕭秋榮生前於86年7月2日移轉合正機械
    股份有限公司股票予其媳賴瑩，經核定該次贈與總額1,971,
    440元，加計前次贈與數額526,000元（不含原核定不計入贈
    與總額之農地價值），核定稅額77,846元，因前揭贈與之農
    業用地未繼續經營農業生產，不符免稅規定，乃重行核定並
    補徵應納稅額750,158元。又上開核定稅捐處分因贈與人死
    亡，被告乃分別製作繳款書向繼承人蕭義勇、甲○○（即原
    告）、蕭義道、蕭義明、孫蕭秀霞、蕭楊賢、蕭淑足、蕭秀
    玉、蕭秀金、許蕭秀勵等人補徵，繳納期間自91年1月26日
    起至91年3月25日，繳款書由繼承人之一蕭義勇於91年1月11
    日收受，有郵局掛號回執附原處分卷可稽，依首揭稅捐稽徵
    法第19條第3項規定，已對全體繼承人發生送達之效力。繼
    承人如有不服，依首揭稅捐稽徵法第35條第1項第1款規定，
    應於繳納期間屆滿翌日起30日內申請復查。當時僅繼承人之
    一蕭義勇不服被告核定，提起行政救濟，申請復查及提起訴
    願，均遭駁回後，訴經本院92年度訴字第750號判決駁回及
    最高行政法院94年度判字第01261號判決上訴駁回而告確定
    。原告雖亦不服，惟遲至94年12月22日始申請復查，有被告
    所屬員林稽徵所收文章附原處分卷可稽，顯逾首揭稅捐稽徵
    法第35條第1項第1款申請復查之法定不變期間。復查決定及
    訴願決定認本件係就已判決確定之案件重行起訴，依一事不
    再理之原則，應予駁回或不受理等情。惟原告及其他蕭秋榮
    之繼承人係因共同繼承遺產而成立稅捐連帶債務。又依民法
    第275條規定，連帶債務人中之一人受確定判決，而其判決
    非基於該債務人之個人關係者，為他債務人之利益，亦生效
    力。此一規定於公法上之債務亦可類推適用，故判決非基於
    連帶債務人之個人關係者，以他連帶債務人有利者為限，始
    對他連帶債務人生效，他連帶債務人並不當然為前判決效力
    所及，復查決定及訴願決定認原告本件訴訟違反一事不再理
    之原則，尚有未洽。惟本件原告申請復查既已逾期，其復查
    程序不合法，復查決定予以駁回、訴願決定為不受理之決定
    ，理由雖有不同，惟其結果並無二致，仍應予維持。原告復
    對之提起行政訴訟，顯非合法，應予駁回。本件原告之訴既
    為不合法，則兩造實體上之主張，即毋庸審究，併此敘明。
三、依行政訴訟法第107條第1項第10款、第104條、民事訴訟法
    第95條、第78條，裁定如主文。
中　　華　　民　　國　　96　　年　　 1  　 月　 29 　 日
                  第四庭 審判長 法  官　沈應南
                                法  官  許武峰
                                法  官  許金釵
以上正本證明與原本無異。
如不服本裁定，應於裁定送達後10日內以書狀敘明理由，經本院
向最高行政法院提起抗告（須依對造人數附具繕本）；並應預繳
送達用雙掛號郵票390元（34元及5元郵票各10份)。
中　　華　　民　　國　　96　　年　　 1  　 月　 31 　 日
                                書記官  許騰云
